Luka Liuzzi

Desarrollador Full Stack

lukaliuzzidev@gmail.com (+54) 11 5119 6494 Buenos Aires, Argentina https://www.lukaliuzzi.com

Soy Luka, tengo 22 años y soy de Buenos Aires, Argentina. Me desempeño como Desarrollador Full Stack, poseo más de 2 años de experiencia en el rol. Actualmente me encuentro estudiando en la UNSAM la Tecnicatura Universitaria en Programación Informática. Tengo nivel de ingles B1 y actualmente sigo estudiando para perfeccionarlo. En 2021 inicie mi carrera en el mundo de la programación, participando en diferentes proyectos para diversos clientes e instituciones con tecnologías como HTML, CSS, JavaScript, React, NodeJs, TypeScript, NextJs, SQL, MongoDB, entre otras. Me considero una persona proactiva pero sobre todo responsable, orientado al trabajo en equipo, a la resolución de problemas y al logro de resultados. Mi objetivo es formar parte de una empresa en la cual pueda poner en práctica todos mis conocimientos y que me brinde la oportunidad de crecer tanto en el área profesional como personal. En mi tiempo libre, me gusta hacer deporte, ir al gimnasio e ir a ver carrera de autos.

Proyectos desarrollados

Camino a casa

Aplicación web responsive con: TypeScript, React, NodeJs, MongoDB

Una aplicación para facilitar la adopción de mascotas donde usuarios y refugios pueden publicar y encontrar animales.

Aymi lova

Aplicación web responsive con: HTML, CSS, JavaScript

Una página web desarrollada para una clienta que pinta murales y quiere mostrar su trabajo.

RockAndDolls

Aplicación web responsive con: JavaScript, React, Firebase

Un e-commerce desarrollado para una clienta que tiene un emprendimiento de ropa.

Juego de preguntas multijugador online

Aplicación web responsive con: NextJs, TypeScript, Websockets, NodeJs

Un juego en el cual cada jugador escribe 5 preguntas con respuestas multiple choice. Luego el otro jugador debe responder las preguntas para finalmente ver una puntuación que defina el ganador.

MovieFan

Aplicación web responsive con: HTML, CSS, JavaScript

Es una página web que muestra películas catalogadas por género y permite buscar por nombre. También permite ver el tráiler de la película si está disponible.

Experiencia profesional

Programador Full Stack

Julio 2021 - Presente

Como Desarrollador de aplicaciones web en Agencia Boceto Contenidos y en proyectos independientes, lidero equipos en el desarrollo y mejora de aplicaciones web. Mi enfoque se centra en soluciones técnicas y creativas, destacando mi habilidad para trabajar de manera multidisciplinaria y comunicarme asertivamente para garantizar la eficiencia y robustez de los proyectos.

Tutor / Profesor de programación

Octubre 2021 - Noviembre 2023

Impartí clases de desarrollo web full stack en CoderHouse y Global Academy, enseñando a los estudiantes los fundamentos de programación, diseño de interfaces y desarrollo de aplicaciones web, así como también optimización de SEO y manejo de bases de datos. Además, brindé asesoramiento y apoyo técnico a los alumnos, resolviendo sus consultas y ayudándolos a completar sus proyectos. Fue una experiencia gratificante poder compartir mis conocimientos y ver el crecimiento de los estudiantes en el campo de la tecnología.

Formación Académica

Inglés nivel B1 - Particular Presente

Tecnicatura Universitaria en Programación Informática - UNSAM 2023 - Presente

Carrera de Desarrollo Full Stack - CoderHouse 2021 - 2022

Secundario Bachiller Completo - Colegio Manuel Belgrano Egreso en 2019